【裁判字號】    89,上易,1753
【裁判日期】    890913
【裁判案由】    竊盜
【裁判全文】
臺灣高等法院臺中分院刑事判決                  八十九年度上易字第一七五三號
      上  訴  人
      即  被  告  丙○○○
右上訴人因竊盜案件，不服臺灣台中地方法院八十九年度易字第一三一二號中華民國
八十九年六月二十二日第一審判決（起訴案號：臺灣台中地方法院檢察署八十九年度
偵字第四○八八號、第四二五○號），提起上訴，本院判決如左：
      主  文
上訴駁回。
    事  實
一、丙○○○曾於民國（下同）八十三年間因竊盜案件，經台灣高等法院判處有期徒
    刑六月確定，於八十四年三月二日執行完畢；復於八十四年八月間因竊盜案件，
    經台灣桃園地方法院判處有期徒刑一年確定，甫於八十五年八月四日執行完畢。
    猶不知悔改，竟仍意圖為自己不法之所有，並基於概括之犯意，先於八十九年三
    月五日下午五時十分許，在台中市○○路二七八號一樓全虹通訊行內，乘店員不
    注意之際（公訴人誤為趁人不備），竊取該店陳列販賣之行動電話一支，得手後
    ，欲離去時，當場為該店店員乙○○發現，報警查獲。又於八十九年三月八日下
    午三時許，在台中市○區○○路三段一六一號中友百貨公司Ａ棟一樓沙曼飾品專
    櫃，乘店員不注意之際（公訴人誤為乘人不備），竊取該專櫃陳列販賣之黃水晶
    戒指、白水晶戒指、白Ｋ金白水晶戒指及紅寶石戒指各一只，得手後，欲離去時
    ，適為該專櫃之樓管員甲○○發現，報警查獲。
二、案經台中市警察局第一分局及第二分局報告台灣台中地方法院檢察署檢察官偵查
    起訴。
    理  由
一、右開犯罪事實，業據被告丙○○○坦承不諱，核與被害人乙○○、甲○○及證人
    盧淑芬指證之情節相符，並有贓物領據二紙及贓物相片一張附卷可稽。本件事證
    明確，被告之犯行洵堪認定。
二、核被告所為，係犯刑法第三百二十條第一項之竊盜罪。被告先後多次竊盜犯行，
    時間緊接，犯罪構成要件相同，顯係基於概括犯意反覆為之，為連續犯，應依刑
    法第五十六條之規定，論以一罪，並加重其刑。又被告曾犯竊盜罪，經法院判處
    有期徒刑一年確定，於八十五年八月四日執行完畢（有台灣高等法院檢察署刑案
    紀錄簡覆表一份在卷足憑），其於五年內再犯本案有期徒刑以上之罪，係屬累犯
    ，應依刑法第四十七條之規定加重其刑。原審依刑法第五十六條、第三百二十條
    第一項、第四十七條，罰金罰鍰提高標準條例第一條前段，審酌被告前有多次竊
    盜前科，素行不佳，竟不知改邪歸正，又因貪圖他人財物，再施故技而罹刑章，
    惟犯罪後尚能坦承犯行，態度良好等一切情狀，量處如原審主文所示之刑，其認
    事用法，核無違誤，量刑亦稱允洽。上訴人上訴意旨以家庭須賴其照顧為由，請
    求從輕量刑云云，惟查原審判決量刑妥適，被告上訴為無理由，應予駁回。
三、據上論斷，應依刑事訴訟法第三百六十八條，判決如主文。
本案經檢察官李榮鴻到庭執行職務。
中      華      民      國    八十九    年    九     月      十三       日
                                  臺灣高等法院臺中分院刑事第三庭
                                        審判長法  官  方  艤  駐
                                              法  官  廖  柏  基
                                              法  官  劉  連  星
右正本證明與原本無異。
不得上訴。
                                              書記官  顏  子  良
中      華      民      國    八十九    年    九     月      十四      日
附論罪科刑依據之法條：
刑法第三百二十條第一項：
意圖為自己或第三人不法之所有，而竊取他人之動產者，為竊盜罪，處五年以下有期
徒刑、拘役或五百元以下罰金。
                                                                        Ｃ


司法院資訊處製作；財團法人民間司法改革基金會備份。
